臺灣臺中地方法院刑事判決　　　　　　100年度簡上字第363號
上　訴　人　楊震宇
即　被　告
　　　　　　劉秀平
上列上訴人即被告等因違反電子遊戲場業管理條例案件，不服本
院臺中簡易庭100年度中簡字第1776號中華民國100年7月21日第
一審簡易判決（聲請簡易判決處刑案號：臺灣臺中地方法院檢察
署100年度偵字第9839號），提起上訴，本院管轄之第二審合議
庭判決如下：
    主    文
上訴駁回。
    事實及理由
一、楊震宇前於民國97年間因違反電子遊戲場業管理條例案件，
    經本院以96年度易字第4802號判處有期徒刑4月，減為有期
    徒刑2月，嗣楊震宇不服起上訴，經臺灣高等法院臺中分院
    以97年度上易字第195號駁回上訴確定，於97年8月13日易科
    罰金執行完畢。詎其仍不知悔改，與劉秀平均明知未依電子
    遊戲場業管理條例規定辦理電子遊戲場營業級別證，不得經
    營電子遊戲場業，楊震宇竟自98年1、2月份起，以每月新臺
    幣(下同)2500元之代價，向劉秀平租用其經營之臺中市烏日
    區○○○路1號及1之1號書寶貝複合式餐飲店，擺放屬於電
    子遊戲機之改裝「選物販賣機」1臺，而共同經營電子遊戲
    場業以供不特定之人把玩。嗣於100年2月27日16時40分許，
    為警喬裝客人在上址兌換硬幣把玩上開機臺蒐證後，翌日在
    上址當場查獲，並扣得前開電子遊戲機1臺（含IC板1片）、
    機臺內之硬幣現金2580元、檳榔盒64個等物。
二、案經臺中市政府警察局第一分局報告臺灣臺中地方法院檢察
    署檢察官偵查後聲請以簡易判決處刑。
    理    由
壹、證據能力之判斷：被告以外之人於審判外之陳述雖不符刑事
    訴訟法第159條之1至之4等4條之規定，而經當事人於審判程
    序同意作為證據，法院審酌該言詞陳述或書面陳述作成時之
    情況，認為適當者，亦得為證據，刑事訴訟法第159條之5第
    1項定有明文。其立法意旨在於傳聞證據未經當事人之反對
    詰問予以核實，原則上先予排除。惟若當事人已放棄反對詰
    問權，於審判程序中表明同意該等傳聞證據可作為證據，基
    於尊重當事人對傳聞證據之處分權，及證據資料愈豐富，愈
    有助於真實發見之理念，且強化言詞辯論主義，使訴訟程序
    得以順暢進行，上開傳聞證據亦均具有證據能力。經查，被
    告及檢察官就本院所引用卷內被告以外之人於審判外之陳述
    ，於審判程序均同意作為證據，且本院審酌前開證據資料作
    成時之情況，均無不法之情事，且與待證事實具有關聯性，
    認為適宜作為本案之證據，故均有證據能力。
貳、認定犯罪事實之證據及理由：
一、訊據被告楊震宇固坦承扣案之改裝「選物販賣機」1臺（含
    IC板1片）、機臺內之硬幣現金2580元、檳榔盒64個等物均
    為其所有，且承認自98年1、2月份起，以每月2500元之代價
    ，向劉秀平租用其經營之臺中市烏日區○○○路1號及1之1
    號書寶貝複合式餐飲店上開機台等情；另被告劉秀平則坦認
    以每月2500元之代價，將其所經營之臺中市烏日區○○○路
    1號及1之1號書寶貝複合式餐飲店一角，出租予楊震宇擺設
    上開機台，並負責聯繫顧客兌換物品之工作。惟2人均矢口
    否認有違反電子遊戲場業管理條例之犯行。被告楊震宇辯稱
    ：扣案機台並非屬於電子遊戲場業管理條例所管制之遊戲機
    台；被告劉秀平則辯稱：只是單純出租場地給楊震宇云云。
    然本院查：
（一）臺中市政府警察局第一分局員警於100年2月27日16時40分
      許，喬裝客人在被告劉秀平經營之臺中市烏日區○○○路
      1號及1之1號書寶貝複合式餐飲店兌換硬幣把玩上開機臺
      蒐證後，翌日在上址當場查獲，並扣得前開電子遊戲機1
      臺（含IC板1片）、機臺內之硬幣現金2580元、檳榔盒64
      個等物，而所查扣之物品均為被告楊震宇所有，楊震宇係
      以每月2500元之代價，租用被告劉秀平上開處所擺設等事
      實，此為被告2人所不爭執（劉秀平警詢筆錄：警卷第14
      頁至第15頁、楊震宇警詢筆錄：警卷第16頁至第18頁），
      並有林鴻文之警詢筆錄（警卷第19頁至第20頁）、林健輝
      之警詢筆錄（警卷第5頁至第9頁）、林益聖之偵查筆錄（
      偵卷第23頁、第24頁）、搜索扣押筆錄、搜索扣押物品目
      錄表（警卷第21頁至第23頁、第25頁）、保管條（警卷第
      40頁）、現場測繪圖（警卷第27頁）、現場照片6張（警
      卷第28頁至第30頁）、查扣物品照片5張（警卷第31頁至
      第33頁）在卷，及前開查扣物品等可為佐證，此部分事實
      應可認定。
（二）至被告2人雖以前開諸詞置辯，然所謂「選物販賣機」是
      一種「具有公開等額及機率之夾物機具」、「是一種合乎
      公平、又帶有娛樂性質的禮品販賣機」、「可將玩家僥倖
      心態...完全改善」，此有被告楊震宇所提出之經濟部91
      年10月15日經商字第09102235020號函說明書（本院卷第
      55頁、第56頁）在卷可認。然據被告2人所述、證人林健
      輝、林鴻文上開警詢證述、及上述現場照片與扣案物品可
      知，扣案機具內並無具體物品，而是以紙張寫出物品名稱
      黏貼在檳榔盒上放置在機具中，且物品之價格自50元至10
      00元不等，此種價格高低落差達20倍且根本未擺設實際物
      品之內容物，與上開選物販賣機所標示之「公開等額」、
      「合乎公平」、「娛樂性質之禮品販賣機」等特性截然不
      同，更與上開所稱改善玩家僥倖心態之宗旨相違背，與該
      函文所示之「選物販賣機」根本不同，扣案機具顯然並非
      原送評鑑之機具，實可認定。且現場擺設2臺不同機具，
      另一臺機具內放置玩偶，玩家如有夾中物品，可直接取走
      物品，不用再為其他任何後續處理，只有扣案這臺必須要
      辦理兌換等情，亦據劉秀平於本院證述甚詳（本院卷第52
      頁），是劉秀平亦明知扣案機臺與一般選物販賣機之操作
      流程顯然不同，其明知該機具非一般之選物販賣機，卻依
      然將場地出租與楊震宇，並為其擔任聯繫兌換物品之工作
      ，是其與楊震宇顯然知情共犯，應可認定。況被告楊震宇
      所另提出之選物販賣機機臺管理證照，姑不論被告自稱此
      證照並非扣案之機臺所有（本院卷第53頁），其標示之有
      效期限僅至95年12月31日（本院卷第57頁），早已逾期失
      效，此亦不足為被告有利之認定。
（四）綜上所述，被告2人所辯應無可採信，2人犯行應可認定，
      是2人前開所辯，均無可採信。
二、原審以被告2人犯罪事證明確，並分別量處被告楊震宇有期
    徒刑3月、被告劉秀平拘役40日，其易科罰金標準均為1000
    元折算1日，並諭知沒收扣案物品等。本院認為審酌被告2人
    之前科素行不同、本件犯罪所涉情節有所輕重，衡酌其等犯
    罪手段、所生之危害、及其等犯後態度等一切情狀，認原判
    決判處之上開刑度及諭知易科罰金之折算標準暨沒收等宣告
    ，其認事用法核無違誤，量刑亦稱妥適，被告等上訴意旨否
    認犯罪並無理由，應予駁回。
據上論斷，應依刑事訴訟法第455條之1第1項、第3項、第 368條
，判決如主文。
本案經檢察官張添興到庭執行職務。
中    華    民    國   100    年    12    月    9    日
                  刑事第十六庭  審判長法  官  劉國賓
                                      法  官  許惠瑜
                                      法  官  鄭舜元
以上正本證明與原本無異。
不得上訴。
                                      書記官  張隆成
中    華    民    國   100    年    12    月    9    日